【裁判字號】    98,撤緩,16
【裁判日期】    980513
【裁判案由】    聲請撤銷緩刑
【裁判全文】
臺灣苗栗地方法院刑事裁定              98年度撤緩字第16號
聲  請  人  臺灣苗栗地方法院檢察署檢察官
受  刑  人  甲○○
                    國民身分證.
上列聲請人因受刑人甲○○犯妨害自由案件，聲請撤銷緩刑宣告
（98年度執聲字第254 號），本院裁定如下：
    主  文
聲請駁回。
    理  由
一、聲請意旨略稱：受刑人甲○○因犯強制未遂案件，經本院以
    97年度簡上字第4 號及96年度苗簡字第970 號判處有期徒刑
    5 月，如易科罰金以新臺幣1,000 元折算1 日，緩刑3 年，
    於97年6 月19日確定在案；竟於緩刑期內即97年12月2 日更
    犯酒醉駕駛之公共危險案，經臺灣臺北地方法院以98年度店
    交簡字第114 號判處拘役30日，亦已於緩刑期間之98年3 月
    23日確定，爰依刑法第75條之1 第1 項第2 款規定撤銷其緩
    刑宣告等語。
二、按刑法第75條之1 第1 項之立法意旨略以：關於緩刑之撤銷
    ，現行法第75條第1 項固已設有兩款應撤銷緩刑之原因；至
    得撤銷緩刑之原因，則僅於保安處分章內第93條第3 項與撤
    銷假釋合併加以規定，體例上不相連貫，實用上亦欠彈性。
    爰參酌德國及奧地利現行立法例增訂得撤銷之原因，其中現
    行關於緩刑前或緩刑期間故意犯他罪，而在緩刑期內受得易
    科罰金之有期徒刑之宣告者，列為應撤銷緩刑之事由，因認
    過於嚴苛，而排除第75條應撤銷緩刑之事由，移列至得撤銷
    緩刑事由，俾使「法官依被告再犯情節，而裁量是否撤銷先
    前緩刑之宣告」；其次，如有前開事由，但判決宣告拘役、
    罰金時，可見行為人仍未見悔悟，有列為得撤銷緩刑之事由
    ，以資彈性適用，爰於第1 項第1 款、第2 款增訂之。又本
    條採用裁量撤銷主義，賦與法院撤銷與否之權限，特於第1
    項規定實質要件為「足認原宣告之緩刑難收其預期效果，而
    有執行刑罰之必要」，供作審認之標準。亦即於上揭「得」
    撤銷緩刑之情形，法院應依職權本於合目的性之裁量，妥適
    審酌受刑人所犯前後數罪間，關於法益侵害之性質、再犯之
    原因、違反法規範之情節是否重大、被告主觀犯意所顯現之
    惡性及其反社會性等情，是否已使前案原為促使惡性輕微之
    被告或偶發犯、初犯改過自新而宣告之緩刑，已難收其預期
    之效果，而確有執行刑罰之必要，此與刑法第75條第1 項所
    定二款要件有一具備，即毋庸再行審酌其他情狀，應逕予撤
    銷緩刑之情形不同，合先敘明。
三、經查：
（一）受刑人甲○○前因犯強制未遂案件，經本院於96年11月7
      日以96年度苗簡字第970 號判決處有期徒刑5 月，如易科
      罰金，以新臺幣1,000 元折算1 日，嗣受刑人不服提起上
      訴，經本院於97年6 月19日以97年度簡上字第4 號上訴駁
      回，緩刑3 年，緩刑期間付保護管束，業於97年6 月19日
      確定（下稱前案）；復於緩刑期間（即97年12月2 日）更
      犯公共危險罪，經臺灣臺北地方法院於98年2 月24日以98
      年度店交簡字114 號判決判處拘役30日，如易科罰金，以
      新臺幣1,000 元折算1 日，案於98年3 月23日確定（下稱
      後案）之事實，有上開二案判決書及臺灣高等法院被告前
      案紀錄表等各1 份附卷可稽。是認受刑人確於前案受緩刑
      宣告後，於緩刑期內，又因故意犯後案，而在緩刑期內受
      罰金之宣告確定，符合刑法第75條之1 第1 項第2 款之撤
      銷緩刑之事由。
（二）然依修正後刑法75條之1 第1 項規定，本條得撤銷緩刑之
      要件，除該條項各款事由外，尚須具備「足認原宣告之緩
      刑難收其預期效果，而有執行刑罰之必要者」之要件，查
      本件受刑人前案係犯強制未遂罪，經本院判處罪刑，而其
      後案則係因違背安全駕駛之公共危險罪，後案經臺灣臺北
      地方法院斟酌全案情節後，係宣告拘役30日，如易科罰金
      ，以新臺幣1,000 元折算1 日之易刑處分，顯見後案犯罪
      情節尚非重大（按科刑時，予以易科罰金、易服勞役之宣
      告，自然係考慮到受刑人不宜受機構性之處遇），是本院
      審酌上情，認尚難僅因受刑人於緩刑前再犯後案，遽認前
      案原緩刑之宣告難收其預期效果，而有執行刑罰之必要，
      況且，聲請人除提出判決書證明受刑人有前述之犯罪事實
      外，迄亦未能提出受刑人有何符合「足認原宣告緩刑難收
      預期效果，而有執行刑罰之必要」之實質要件事證。本院
      參酌前揭條文之立法意旨，仍認受刑人有無於緩刑期內犯
      罪，與是否「足認其原宣告之緩刑難收其預期效果，而有
      執行刑罰之必要」，誠屬二事，不能僅因受刑人於前案緩
      刑內，有因故意再犯後案之罪，而在緩刑期內受罰金之宣
      告確定一事，即推其原緩刑宣告難收預期效果而有執行刑
      罰之必要。
（三）綜上，本件受刑人確於前案受緩刑宣告後，於緩刑期內，
      又因故意犯後案，而在緩刑期內受罰金之宣告確定，然聲
      請人既未能舉出受刑人因而確有所謂緩刑宣告難收其預期
      效果，而有入監執行必要之法定實質要件，即不足以認定
      本件受刑人有因所受緩刑宣告難收其預期效果，而應撤銷
      緩刑之必要。本件聲請人之聲請，於法尚有未合，應予駁
      回。
四、依刑事訴訟法第220 條，裁定如主文。
中    華    民    國    98    年    5     月    13    日
                  刑事第一庭  法  官  林卉聆
以上正本證明與原本無異。
如不服本裁定應於送達後5 日內向本院提出抗告狀。
                              書記官  楊慧萍
中    華    民    國    98    年    5     月    13    日


司法院資訊處製作；財團法人民間司法改革基金會備份。
